

SILVIA ELIZABETH TRINIDAD GUERRERO **DISEÑADORA UI/UX**





55 2056 1066

eli-triniguerrero.github.io/mi_portafolio% linkedin.com/in/eli-triniguerrero *

PERFIL

He tenido la oportunidad de adquirir conocimientos de desarrollo web, colaborando con programadores para entender la estructura de un producto digital. Tengo experiencia creando prototipos de alta fidelidad para vista de escritorio y móvil. Soy entusiasta del desarrollo web con conocimientos básicos en HTML, CSS, Javascript.

EXPERIENCIA PROFESIONAL

DESICI, Diseñadora web jr.

Junio, 2020 - Agosto, 2022

- Realicé wireframes, diagramas de flujo de usuario y prototipos con Figma y Adobe XD
- Realicé recorridos con el usuario para revisar la lógica de la interfaz
- Realicé diseño de correo electrónicos con Figma y HTML/CSS
- Colaboré con el equipo de desarrollo maquetando templates con HTML, Bootstrap, Django framework
- Actualización de contenido para sitios web en WordPress
- Realicé manuales de usuario con InDesign

HISTORIAS EN PAPEL, asesora de ventas.

Marzo, 2018 - Abril, 2019

- Trabajé colaborativamente en el alcance de objetivos de venta en la sucursal
- Asesoría personalizada y venta de invitaciones para eventos sociales y empresariales
- Acompañé al cliente en el proceso de ideación y desarrollo de las invitaciones

HABILIDADES TÉCNICAS

- **Figma**
- Adobe XD
- Wireframes
- **Prototipado**
- Diseño de interfaz
- Diseño responsivo
- Usabilidad web
- Sistema de diseño
- Fundamentos de UX
- Metodología ágiles
- Adobe Suite: Illustrator, InDesign, Photoshop
- HTML
- CSS / Boostrap
- WordPress

HABILIDADES PERSONALES

- Adaptabilidad
- Proactiva
- Autogestión
- Comunicación verbal
- Capacidad de liderazgo
- Resolución de problemas
- Aprendizaje continuo
- Mentalidad abierta

EDUCACIÓN

LABORATORIA, BOOTCAMP CIUDAD DE MÉXICO

(Junio - Diciembre, 2019)

Desarrolladora web jr

UNIVERSIDAD PRIVADA DEL ESTADO DE MÉXICO

(Octubre, 2011 - Febrero, 2015)

Licenciatura en diseño gráfico